Inventaris van het archief van de Inspecteur(-Generaal) van de Geneeskundige Dienst der Land- en Zeemacht en daarbij gedeponeerde archieven, 1814-1940 (1950)
Nationaal Archief, Den Haag
- Archief van de Inspecteur(-Generaal) van de Geneeskundige Dienst der Land- (en Zee-)macht 1814-1940(1950), 1.
  - Stukken betreffende bijzondere onderwerpen, 1.2
    - Uitoefening van de dienst, 1.2.4
      - Regeling van de dienst en toezicht erop, 1.2.4.1
        - "Recueil", instructies en voorschriften van en aan de IGDL., 1850-1867; 230; 2 banden
          - Bestanddeel 2., 230B
            - 27 februari 1860 Brief van de minister van Oorlog betr. samenstelling van het personeel der geneeskundige dienst der Landmacht, 242
            - 17 februari 1860 KB betr. samenstelling van het personeel der geneeskundige dienst, 243
            - Tabel A + tabel B van minister van Oorlog behorende bij -243, 244
            - 10 maart 1860 Brief van de IGDL aan de Officieren van Gezondheid betr. kleding van generaals, hoofd- en andere officieren, 245
            - 12 maart 1860 Brief van de IGDL aan de Officieren van Gezondheid betr. in diensttreding van reserve troepen lichting 1859, 246
            - 13 maart 1860 Brief van de minister van Oorlog betr. instructies voor inspecteurs, bevelhebbers, provinciale adjudanten, 247
            - Nominatieve staat van onderofficieren en manschappen over ontslag en aanvrage voor binnen- en buitenlands verlof, 248
            - Instructie voor de Inspecteurs der Infanterie, Kavalerie en Artillerie; zie -247, 249
            - Instructie voor den bevelhebber in elke militaire afdeling; zie -247, 250
            - Instructie voor den provincialen adjudanten in elke provincie; zie -247, 251
            - 14 maart 1860 Brief van de minister van Oorlog betr. kleding, 252
            - 17 maart 1860 Brief van de IGDL aan de Officieren van Gezondheid betr. opleiding militair apotheker in Indië, 253
            - 11 april 1860 Brief van de IGDL aan de Officieren van Gezondheid betr. toekennen van verloven, 254
            - 24 mei 1860 Brief van de IGDL aan de Officieren van Gezondheid betr. bestrijding syphilitische ziekten onder ambtenaren, 255
            - 1 juni 1860 Van de IGDL aan de Officieren van Gezondheid betr. levering bloedzuigers, 256
            - Voorwaarden voor de levering van bloedzuigers, 257
            - 1 juni 1860 Brief van de IGDL aan de Officieren van Gezondheid betr. uitdeling geneesmiddelen op de ziekenzalen, 258
            - 22 augustus 1860 Brief van de IGDL aan de Officieren van Gezondheid betr. in dienststelling van reserve regiment Dragonders 1860, 259
            - 29 september 1860 Brief van de minister van Oorlog aan de Generaal-majoor Bevelhebber in de Militaire afdeling betr. indeling officieren van Gezondheid, na reorganisatie personeel Geneeskundige Dienst, 260
            - 4 oktober 1860 Brief van de IGDL aan de Officieren van Gezondheid betr. indeling personeel der Geneeskundige Dienst, 261
            - 31 december 1860 Brief van de minister van Oorlog betr. het Recueil Militair, 262
            - 16 februari 1860 Brief van de IGDL aan de Officieren van Gezondheid betr. lichting 1861, 263
            - 13 april van de IGDL aan de Officieren van Gezondheid betr. in reserve stelling van lichting 1860, 264
            - 1 juni 1861 Brief van de IGDL aan de Officieren van Gezondheid betr. levering bloedzuigers, 265
            - Voorwaarden voor de levering van bloedzuigers, 266
            - 3 juli 1861 Brief van de IGDL aan de Officieren van Gezondheid betr. "sacoches d'ambulance" van Officieren van Gezondheid, 267
            - 16 augustus 1861 Brief van de IGDL aan de Officieren van Gezondheid betr. lichting 1861, 268
            - 7 oktober 1861 Brief van de IGDL aan de Officieren van Gezondheid betr. gedragslijsten geneeskundig personeel, over jaar 1861 en volgende, 269
            - 27 oktober 1861 Brief van de minister van Oorlog aan de IGDL betr. gedragslijsten geneeskundig personeel, 270
            - 7 februari 1862 Brief van de IGDL aan de Officieren van Gezondheid betr. aspirant-kommiezen der rijks-belastingen, 271
            - 14 februari 1862 Brief van de IGDL aan de Officieren van Gezondheid betr. oogontsteking bij schepelingen en mariniers, 272
            - 10 april 1862 Brief van de IGDL aan de Officieren van Gezondheid ten geleide bij -274., 273
            - Reglement op het geneeskundig onderzoek omtrent de geschiktheid voor de krijgsdienst te land en te water; zie -273, 274
            - 13 mei 1862 Brief van de IGDL aan de Officieren van Gezondheid betr. reglement op geneeskundig onderzoek, 275
            - 5 juni 1862 Brief van de IGDL aan de Officieren van Gezondheid betr. levering bloedzuigers, 276
            - Voorwaarden voor de levering van bloedzuigers, 277
            - 12 september 1862 Brief van de IGDL aan de Officieren van Gezondheid betr. reglement geneeskundig onderzoek, 278
            - 5 november 1862 Brief van de IGDL aan de Officieren van Gezondheid betr. reglement geneeskundig onderzoek, 279
            - 14 november 1862 Brief van de IGDL aan de Officieren van Gezondheid betr. registers van aantal zieken, 280
            - 15 januari 1863 Brief van de IGDL aan de Officieren van Gezondheid betr. oogontsteking, 281
            - 29 januari 1863 Brief van de IGDL aan de Officieren van Gezondheid betr. lichting 1863, 282
            - Nominatieve staat betr. lichaamsgebreken der lotelingen lichting 1862, 283
            - 7 maart 1863 Brief van de minister van Oorlog aan Chefs van Korpsen en diensten bij het leger betr. toestemming huwelijk officieren, 284
            - 8 mei 1863 Brief van de IGDL aan de Officieren van Gezondheid betr. bestrijding syphilitische ziekten, 285
            - 26 mei 1863 Brief van de IGDL aan de Officieren van Gezondheid betr. het zich onthouden van voorlopig keuren van personen door officieren van Gezondheid, 286
            - 10 juni 1863 Brief van de IGDL aan de Officieren van Gezondheid betr. levering bloedzuigers, 287
            - Voorwaarden voor de levering van bloedzuigers, 288
            - 31 oktober 1863 Brief van de IGDL aan de Officieren van Gezondheid betr. behandeling der conduitelijsten door Officieren van Gezondheid, 289
            - 1 juni 1864 Brief van de IGDL aan de Officieren van Gezondheid betr. levering bloedzuigers, 290
            - Voorwaarden voor de levering van bloedzuigers, 291
            - 31 december 1857 Additionele bepalingen op de Instructie voor de dienst bij 's Rijks magazijn van geneesmiddelen, 292
            - 14 december 1864 Brief van de IGDL aan de Officieren van Gezondheid betr. personeel en uitoefening geneeskundige dienst, 293
            - 2 maart 1856 Rouwbrief van de IGDL betr. overlijden van H.M. de Koningin Weduwe Grootvorstin van Rusland, 294
            - 6 maart 1865 Rouwbrief van de minister van Oorlog aan de officieren betr. overlijden van H.M. Koningin Weduwe Grootvorstin van Rusland, 295
            - 15 mei 1865 Brief van de IGDL aan de Officieren van Gezondheid betr. verzending van geneesmiddelen uit 's Rijks magazijn, 296
            - Zie 296, 297
            - 24 mei 1865 Brief van de IGDL aan de Officieren van Gezondheid betr. het Recueil Militair, 298
            - 1 juni 1865 Brief van de IGDL aan de Officieren van Gezondheid betr. bloedzuigers, 299
            - Voorwaarden voor de levering van bloedzuigers, 300
            - 26 juli 1865 Brief van de IGDL aan de Officieren van Gezondheid betr. wijziging kleding bij het leger, 301
            - 6 oktober 1865 Brief van de 1e Officier van Gezondheid 1e klasse aan de Officieren van Gezondheid betr. overlijden van de IGDL, 302
            - 29 oktober 1865 Brief van de IGDL aan de Officieren van Gezondheid betr. kennisgeving van aanstelling van een nieuwe IGDL, 303
            - 21 februari 1866 Brief van de IGDL aan de Officieren van Gezondheid betr. overplaatsing militairen, 304
            - 23 mei 1866 Brief van de IGDL aan de Officieren van Gezondheid betr. levering bloedzuigers, 305
            - Voorwaarden voor de levering van bloedzuigers, 306
            - 14 juni 1866 Brief van de IGDL aan de Officieren van Gezondheid betr. verzoek om herplaatsing, 307
            - 2 juli 1866 Brief van de IGDL aan de Officieren van Gezondheid betr. geneeskundige verklaring, 308
            - 30 juli 1866 Brief van de IGDL aan de Officieren van Gezondheid betr. voorzorgsmaatregelen cholera, 309
            - 9 februari 1867 Brief van de IGDL aan de Officieren van Gezondheid betr. verbod tot afgeven getuigschriften of certificaten, 310
            - 15 februari 1867 Brief van de IGDL aan de Officieren van Gezondheid betr. Lepra, 311
            - 13 maart 1867 Brief van de IGDL aan de Officieren van Gezondheid betr. kleding militairen, 312
            - 6 mei 1867 Brief van de IGDL aan de Officieren van Gezondheid betr. geneeskundige visitatiën, 313
            - 10 mei 1867 Brief van de IGDL aan de Officieren van Gezondheid betr. levering bloedzuigers, 314
            - Voorwaarden voor de levering van bloedzuigers, 315
            - 27 december 1867 Brief van de IGDL aan de Officieren van Gezondheid betr. rapporten van paardenartsen, 316
        - Overzicht van de in 1888 van kracht zijnde circulaires en aanschrijvingen uit het tijdvak 1820-1887 betreffende de uitoefening van de geneeskundige dienst bij de Landmacht, met index en geleidebrief van de IGDL aan de Officieren van Gezondheid. Gedrukt., 168; 1 deel
        - Beknopte inhoud der circulaires van den Geneeskundigen Dienst der Landmacht, alphabetisch gerangschikt, repertorium op de inhoud van de geldige circulaires en aanschrijvingen uit het tijdvak 1820-1889 betreffende de uitoefening van de geneeskundige dienst bij de Landmacht, met index. Gedrukt, met manuscript-aanvullingen over het tijdvak 1889-1893., 169; 1 deel
        - Stukken betreffende de behandeling van bij de pers ingekomen en/of daarin verschenen klachten over de geneeskundige dienst bij de Landmacht., 1913-1923; 180; 1 omslag
        - Ingekomen brief van de Kantonnementscommandant te Tilburg betreffende de badregeling voor de gekantonneerde troepen., 1918; 185; 1 stuk
        - Stukken betreffende de voorgenomen herziening van hoofdstuk XII, gezondheidsleer, van het Algemeen Dienstvoorschrift., 1920; 189; 2 stukken
        - Stukken betreffende de voorziening in geneeskundige zorg voor de militairen gelegerd in de forten in de Beemster en hun gezinnen., 1920; 200; 2 stukken
        - Brief van de Chef van de Militaire Geneeskundige Dienst te Delft aan de IGDL betreffende misbruik van de geneeskundige verzorging van Rijkswege voor gezinnen van militairen., 1923; 204; 1 stuk
        - Stukken betreffende de beperking van de vrije geneeskundige behandeling van het militair personeel., 1923; 105; 1 omslag
        - Stukken betreffende de organisatie van de dienst in evacuatiegebieden en de oorlogstaak van het Rode Kruis daarbij, alsmede betreffende oefeningen dienaangaande., 1929-1936; 207; 1 omslag
        - Stukken betreffende de Nederlandse voorbereidingen voor de Internationale Conferentie ter herziening van het Oorlogsrecht., 1934; 208; 1 omslag
        - Brief van de hoofdcommissaris van het ziekenhuiswezen van het Nederlandse Rode Kruis inzake de organisatie van de bloedtransfusiedienst in het evacuatiegebied Holland. Met bijlagen., 1939; 111; 1 stuk
        - Voorlopige instructie voor Officieren van Gezondheid, uitgevaardigd door de tijdelijk IGDL te Brussel., 1945 april 09; 210; 1 stuk
        - Instructie voor de Hygiënist der Landmacht, uitgevaardigd door de tijdelijk IGDL te Brussel, met concept., 1945 mei 14; 211; 2 stukken
        - Verordening van de commandant der Nederlandse troepen in Engeland betreffende de behartiging van sociale belangen van familieleden van in Engeland verblijvende militairen., 1946; 213; 1 stuk
        - Rapport van de IGDKL gen.maj. F. Daubenton aan de ministers van Oorlog en Overzeese Gebiedsdelen van zijn onderzoek naar de werkwijze en organisatie van de geneeskundige dienst in Indië, verricht tijdens een dienstreis van 5 februari - 23 maart 1946., 215; 1 omslag
        - Rapport van gen.maj. F. Daubenton, als tweede ondervoorzitter van het Nederlandse Rode Kruis, aan het Hoofdbestuur van het NRK, van zijn bevindingen omtrent de toestand van Nederlanders in Indië, opgedaan tijdens een reis van 11 februari - 23 maart 1946., 214; 1 stuk
        - Algemene Dienstaanwijzingen voor de Militair Geneeskundige Dienst., 1948; 219; 1 omslag
        - Verslag van de commandant Hygiënische Groep Basis Batavia, Officier van Gezondheid W. Nanning, van een inspectie bij het 4e bataljon van het 11e regiment Infanterie te Sepatan en Djatake, met bijbehorende foto's., 1948; 220; 1 omslag
      - Geneeskundig onderzoek van Landmachtpersoneel en dienstplichtigen, 1.2.4.2
        - Agenda's van ingekomen en uitgaande stukken betreffende "visitaties" (medische onderzoeken en keuringen)., 1867-1892; 3-6
          - 1867 jun 26 - 29 jun 1878, 3; 2 delen
          - 1878 jul 01 - 30 dec 1882, 4; 2 delen
          - 1883-1886, 5; 2 delen
          - 1889-1892, 6; 2 delen
        - Register van bijzonderheden gekonstateerd bij "visitaties" (medische onderzoeken en keuringen)., 1878 mei - 1883; 7; 1 deel
          Verwijderd uit inv.nr. 9.
        - Agenda's van ingekomen en uitgaande stukken betreffende "visitaties" (medische onderzoeken en keuringen)., 1895-1912; 9-26; 2 omslagen en 16 delen
          Merendeels met potlood gekenmerkt: "Ä.
          - 1895, 9; omslag
          - 1896, 10; omslag
          - 1897, 11
          - 1898, 12
          - 1899, 13
          - 1900, 14
          - 1901, 15
          - 1902, 16
          - 1903, 17
          - 1904, 18
          - 1905, 19
          - 1906, 20
          - 1907, 21
          - 1908, 22
          - 1909, 23
          - 1910, 24
          - 1911, 25
          - 1912, 26
        - Kladagenda van ingekomen en uitgaaande stukken betreffende "visitaties" (medische onderzoeken en keuringen)., 1896; 8; 1 deel
        - Agenda van ingekomen en uitgaande stukken "A en B"., 1913; 27; 1 deel
          Deels opvolger van inv.nr. 26.
        - Alfabetische registers op de agenda's "visitaties" (medische onderzoeken en keuringen)., 1893-1911; 28-30, 247-248
          - 1893-1894, 28; 1 deel
          - 1895-1901, 29; 7 delen
          - 1902-1904, 30; 3 delen
          - 1905-1907, 247; 3 delen
          - 1911, 248; 1 deel
        - "Staten A", numerieke opgaven van militieplichtigen die wegens ziekten of gebreken ongeschikt voor de militaire dienst zijn verklaard, ingekomen bij de Inspecteur Geneeskundige Dienst der Landmacht., 1915-1917; 160-161; 2 pakken
          - Landstormjaarklassen 1909-1912, 160
          - Landstormjaarklassen 1913-1917, 161
        - Register "Specialiteitsbehandelingen en verpleging ingevolge art. 24 van K.B. 6 november 1909 nr. 33", 1916-1919; 249; 1 deel
        - Stukken betreffende verschillende commissies tot voorbereiding van het militair keuringsreglement., 1918, 1932-1933, 1937-1939; 98; 1 omslag
        - Stukken betreffende de beoordeling van een methode voor het ontmaskeren van personen die gezichtsgebreken simuleren., 1919; 195; 1 omslag
      - Geneeskundige dienst in gevangenissen, 1.2.4.3
        - Ingekomen en minuten van uitgaande stukken betreffende (het toezicht op) de geneeskundige dienst in gevangenissen., 1902-1909, 1914-1916; 83-87, 157-159; 8 pakken
          Registratiekenmerk: nummer + "G".
          - 1899-1901, 83
          - 1902-1903, 84
          - 1904-1905, 85
          - 1906-1907, 86
          - 1908-1909, 87
          - 1914, 157
          - 1915, 158
          - 1916, 159
      - Andere aspecten van de dienstuitoefening, 1.2.4.4
        - Stukken betreffende maatregelen tegen pokkenbesmetting na het voorkomen van pokken in het Groot Ziekengasthuis te 's-Hertogenbosch., 1895; 170; 1 omslag
        - Circulaires van de IGDL betreffende de behandeling en bestrijding van schurft., 1916, 1919; 188; 1 omslag
        - Franstalige manuscript-verhandeling over de bescherming van militairen tegen gasaanvallen., 1918; 187; 1 stuk
        - Stukken betreffende het onderzoek naar gevallen van voedselvergiftiging in kazernes te Ede en Doesburg., 1920; 202; 1 omslag
        - Uitnodiging voor de IGDL om de behandeling van de ontwerp-Dienstplichtwet in de Raad van Defensie, Ie afdeling, bij te wonen, met bijlagen en minuut van antwoord., 1920; 203; 1 omslag
          - 10 januari 1851 Brief aan de minister van Oorlog betr. vervanging van een gedeelte van een wet, 006
          - 3 februari 1851? Brief aan de Officieren van Gezondheid, Apothekers en Paardenartsen van alle rangen bij Land- en Zeemacht betr. vervanging van de IGDL, 007
        - Verzoekschrift van een militair aan de IGDL om bijstand en voorspraak bij de krijgstuchtelijke behandeling van zijn zaak wegens ongewenste homosexuele intimiteiten met soldaten., 1923; 99; 1 stuk
        - Rapporten van ervaringen tijdens de mobilisatie en oorlogsdagen, 1939-1940 van verschillende onderdelen van de militair geneeskundige diensten met beschouwingen hierop van de IGDL. Afschriften., 112-116; 5 omslagen
          De originele rapporten en beschouwingen van de IGDL hierop bevinden zich in het archief van het departement van defensie, afwikkelingsbureau, 2 september 1941, H 21. Hierin bevinden zich ook nog rapporten van het bureau IGDL, Vesting Holland, IVe Legerkorps, Militair Hospitaal te Breda en de Bloedgroeperingsdienst.
          - Commando Zeeland, 112
          - Territoriaal Bevelhebber in Friesland, 113
          - Lichte Divisie, 114
          - Peeldivisie, 115
          - Stelling Den Helder, 116
        - Rapport van de chef militaire geneeskundige dienst der buitenlandse gewonden te Maastricht inzake de organisatie van de hulpverlening. Met bijlage., 1940; 117; 1 omslag
        - Verslag van de bevindingen van Officier van Gezondheid Dr. H.J. van der Giessen in het krijgsgevangenkamp Mohlberg. Doorslag., 1943 à 1944; 212; 1 stuk
          Het stuk is mogelijk via kanalen van het Internationale Rode Kruis geëxpedieerd.
        - Bijlagen bij een niet aangetroffen rapport of brief betreffende de lichamelijke en geestelijke gesteldheid van de Nederlandse troepen in Indië in het algemeen, en in het bijzonder van het 4e bataljon van het 4e regiment Infanterie. Doorslagen., 1947-1948; 218; 1 omslag
      - Representatie, 1.2.4.5
        - Stukken betreffende de voorbereidingen van bezoeken van H.M. de Regentes aan militaire inrichtingen, kampementen en hospitalen., 1895; 171; 1 omslag
        - Circulaires van het ministerie van Oorlog en de commandant van het Veldleger betreffende de huldiging van de Koningin bij haar 25-jatig ambtsjubileum, met kanttekeningen betreffende de afvaardigingen van de militaire geneeskundige diensten., 1923; 206; 1 omslag
        - Bij de IGDL ingekomen gelukwensen t.g.v. het 125-jarig bestaan., 1939; 228; 1 omslag
        - Programma, bijdrageregister, felicitatieregister, invitatielijst, kranteknipsels en aantekeningen betreffende de viering van het 125-jarig bestaan van de IGDL., 1939; 229; 1 omslag
- Gedeponeerde bescheiden, 2.
  - Rijkskweekschool voor militaire geneeskundigen te Utrecht en Amsterdam en voorgaande opleidingsinstellingen te Leiden en Leuven 1819-1888, 2.1
    - Stamboek "No. 1" van kwekelingen bij de Rijks Hospitalen te Leiden en Leuven en daarna te Utrecht., 1819-1878; 235; 1 deel
    - Stamboek "No. 1" van kwekelingen aan de Rijks Kweekschool voor Militaire Geneeskundigen te Utrecht en Amsterdam., 1823-1871; 234; 1 deel
    - Stamboek "No. 2" van militaire geneeskundige studenten te Utrecht en Amsterdam., 1865-1888; 236; 1 deel
  - Officier van Gezondheid M. Rodi 1821-1849, 2.2
    - Bescheiden ontvangen of opgemaakt door de Officier van Gezondheid M. Rodi gedurende zijn actieve dienst., 1821-1849; 182; 1 omslag
      Blijkens notitie op de oude, thans verwijderde verpakking is dit materiaal in 1893 aan de IGDL afgestaan uit de nalatenschap van gen.maj. der Infanterie H.E.W. Rodi de Loo. De stukken behelzen veelal ongedateerde en sterk dooreenliggende (fragment-)aantekeningen betr. uiteenlopende medische onderwerpen, uitrustingsstukken en geneesmiddelen, en medische aspecten van diverse reglementen; concepten van brieven van Rodi; "Voedingswijze" voor zieken in militaire hospitalen en aantekeningen dienaangaande; beschouwing over zenuwkoorts; personeelsvereisten bij het geneeskundig detachement in het garnizoen te 's-Gravenhage; stukken betreffende een besmettelijke oogziekte bij het leger in de jaren 1816-1829; rapport betr. de cholera te 's-Gravenhage in 1833; ziektebeeld van lues venerea; dienstregeling van de militaire ziekeninrichtingen te 's-Gravenhage 1841.
  - Chef van de Militair Geneeskundige Dienst in het garnizoen Amsterdam 1841-1918, 2.3
    - Strafregister betreffende geneeskundig personeel in het garnizoen te Amsterdam., 1841-1918; 223; 1 deel
  - Chef van de Militair Geneeskundige Dienst in het Garnizoen Amersfoort 1842-1895, 2.4
    - Strafregister betreffende geneeskundig personeel in het garnizoen te Amersfoort., 1842-1895; 222; 1 deel
  - Chef van de Garnizoensinfirmerie te Coevorden 1843, 2.5
    - Missive van het ministerie van Oorlog aan de toeziend chef van de Garnizoensinfirmerie te Coevorden betreffende wijzigingen in de administratieve regels; met bijlage., 1843; 165; 2 stukken
  - Chef van de Militair Geneeskundige Dienst in het garnizoen te Delft 1843-1910, 2.6
    - Orderboek van de Geneeskundige Dient bij het garnizoen te Delft., 1843-1910; 233; 1 deel
  - Chef van de Militair Geneeskundige Dienst in het garnizoen te 's-Gravenhage 1844-1858, 2.7
    - Visitatieregisters van het geneeskundig detachement in het garnizoen te 's-Gravenhage., 1844-1858; 88; 2 delen
  - Chef van de Militair Geneeskundige dienst in het garnizoen Zutphen 1845-1911, 2.8
    - Strafregister betreffende geneeskundig personeel in het garnizoen te Zutphen., 1845-1875; 224; 1 deel
    - Register van brieven ingekomen bij en uitgaand van de Chef van de Militair Geneeskundige Dienst in het garnizoen te Zutphen tevens Chef van het Militair Hospitaal aldaar., 1886-1911; 225; 1 deel
  - Laboratorium van het Rijks Magazijn van Geneesmiddelen 1860-1913, 2.9
    - "Compositieboeken", registers van verwerking van medicinale grondstoffen tot geneesmiddelen, vanaf 1888 geheten "Register van het Laboratorium van het Rijks Magazijn van Geneesmiddelen"., 1860-1913; 89-93
      - 1860-1867, 89; 2 delen
      - 1868-1876, 90; 2 delen
      - 1877-1887, 91; 2 delen
      - 1888-1896, 92; 2 delen
      - 1897-1913, 93; 2 delen
  - Dirigerend Officier van Gezondheid in het 3e district (Dordrecht) van de Militair Geneeskundige Dienst 1869-1894, 2.10
    - Strafregister betreffende geneeskundig personeel in het 3e district van de Militaire Geneeskundige Dienst., 1869-1894; 231; 1 deel
    - Copieboeken van de Dirigerend Officier van Gezondheid in het derde district der Militaire Gezondheids Dienst (Dordrecht)., 1889 jul 15 - 20 aug 1894; 94; 4 delen
      Overwegend zeer slecht leesbaar.
  - Rijks Magazijn van Geneesmiddelen 1890, 1938, 2.11
    - Inkoopregister van het Rijksmagazijn van Geneesmiddelen., 1890; 95; 1 deel
    - Rapport van de directeur inzake de mogelijkheid tot inschakeling van het Rijksinkoopbureau bij de aankoop van geneeskundige behoeften. Met bijlagen. Doorslag., [1938]; 156; 1 stuk
  - Officier van Gezondheid A.F. Soer 1911, 2.12
    - Proces-verbaal van beëdiging van de reserve-officier van Gezondheid A.F. Soer., 1911; 179; 1 stuk
  - Chef van de Militair Pharmaceutische Dienst 1938-1940, 2.13
    - Dossier inzake de levering van geneeskundige materialen en medicamenten aan de Koninklijke Marine., 1938-1940; 118; 1 omslag